【裁判字號】    97,交上易,1875
【裁判日期】    971210
【裁判案由】    業務過失傷害
【裁判全文】
臺灣高等法院臺中分院刑事判決      97年度交上易字第1875號
上  訴  人
即  被  告  己○○
選任辯護人  李震華  律師
上列上訴人因業務過失致重傷害案件，不服臺灣臺中地方法院96
年度交易字第391號中華民國97年9月11日第一審判決（起訴案號
：臺灣臺中地方法院檢察署96年度偵字第8522號），提起上訴，
本院判決如下：
    主  文
上訴駁回。
己○○緩刑參年。並應依附件和解筆錄所示內容，履行約定。
    事  實及理  由
一、本案經本院審理結果，認第一審判決認事用法及量刑均無不
    當，應予維持，並引第一審判決書記載之事實、證據及理由
    。（如附件）
二、被告上訴意旨略以：I伊並未闖紅燈，係訴外人辛○○闖紅
    燈，證人戊○○係於車禍發生五、六分鐘後才到現場，是在
    救護車到達現場之前才來的，其所為證述係偽證；II被害人
    丁○○本身曾經罹患中風、腎積水、輸尿管結石等宿疾，依
    碰撞後車輛之毀損程度觀之，其癱瘓是否車禍所造成有合理
    懷疑等語。
三、本院查：
  (一)證人戊○○於案發當日確實駕駛小貨車跟隨辛○○所駕駛之
    小貨車一同送貨至六輕工業區，於回程途中，因被告闖紅燈
    ，被告所駕駛之大貨車與辛○○所駕駛之小貨車發生碰撞肇
    事等情，業據證人戊○○於原審及本院審理時證述明確，核
    與證人辛○○於本院審理時所證：「（問：九十五年四月二
    十四日發生車禍當天，你們有一同開車？）答：有的，因為
    當天貨比較多，壹台裝不下，他是司機對路不熟，所以分開
    兩部車載，我們去六輕煉油廠。」「我的車子在前，戊○○
    開車在後，我們已經到六輕把貨卸完，因為他對路不熟，從
    去跟回來都是我帶著他走。」「（問：到肇事路口進入芳新
    路的時候，戊○○的車子離你多遠？）答：很近，因為我們
    的車速很慢，我沒有實際的去測，我們的距離都很近，因為
    中午我們要去吃飯才轉去芳新路去，一般我開車速度都很慢
    。」「（問：從芳新路進入省道是紅燈轉綠燈嗎，還是怎樣
    ？）答：我進入芳新路以後，有下坡一點點，我有看到芳新
    路有人辦喪事，我繞回來，我搖下車窗告訴他（指戊○○）
    前面有喪事，不能過，我們回去，回來時車轉過頭來，那時
    才是紅燈，紅燈我轉過來慢慢滑行，滑行還沒到停止線轉為
    綠燈，綠燈時我才走」「（問：從芳新路進入省道就是綠燈
    ？）答：是的。」「（問：你在什麼地方發生車禍的？）答
    ：我的車頭已經過了安全島再過一點點被撞」相符。參酌被
    告於本院行準備程序時亦供稱：證人戊○○於救護車到達前
    有在現場觀之，證人戊○○確實駕車跟隨辛○○送貨一節應
    無疑義。
  (二)被告雖辯稱：車禍發生時證人戊○○未在現場；另證人即被
    告之配偶丙○○於本院審理時雖證稱：肇事後，被告打電話
    叫救護車，救護車先來，之後警車才來；警車到達之前，現
    場只有肇事之兩部車輛，沒有其他車輛之人來幫忙云云；另
    證人乙○○於本院審理時證稱：肇事後，伊與被告下車，看
    見辛○○所駕駛之小貨車上只有二個人；伊與被告去扶被害
    人丁○○，辛○○下車後，站在旁邊，沒有幫忙；救護車到
    達之前，亦沒有其他人、車前來幫忙云云。查：證人戊○○
    於本院審理時證稱：「（問：請描述當時車禍發生時的狀況
    ？）答：．．，我開到那邊，我的車子已經過停止線去了，
    被告的車撞過來，那是條四線道的路，被告開大貨櫃車闖紅
    燈撞到辛○○的小貨車。」「不是剛起步，辛○○的車過了
    停止線，我跟著他後面也過了停止線，我再倒車回去，看到
    被告的車拖行辛○○的車。」「我們進去那裡（指芳新路）
    ，因為發現那裡有人在辦喪事再出來，辛○○先停止然後開
    出（過）雙黃線，我跟著等綠燈再開出雙黃線，辛○○被撞
    ，被拖行了大概十幾公尺。」「（問：發生車禍之後你是否
    有停車？）答：有的，我停到後面，下車走過去，被告護送
    傷者上救護車，到二林基督教醫院。」「（問：你有幫忙把
    傷者送上救護車？）答：我沒有去幫忙，是被告打電話叫救
    護車，被告幫忙把傷者從車上拖出來，救護車來了，是被告
    把傷者送上救護車的，我開著我的車跟著救護車去醫院。」
    「（問：被告把傷者送上救護車之前，當場你人在做什麼？
    ）答：他們把傷者拖出來，上救護車，我跟著救護車走，我
    沒有幫忙拉傷者。」「發生車禍，我就後退，倒車回到原路
    口，停在角落，所以他們可能不知道我在現場。」「因為他
    們先發生車禍，被告己○○的車把辛○○的車子拖行到對向
    車道，撞到之後拖過去時，我也快到中線了，因為沒有車子
    ，所以我又退回原來的路口。」等語，核與證人辛○○於同
    日審理時證稱：「（問：當時戊○○的車子在哪裡？）答：
    我回過神來，人下車轉過去看，他（指戊○○）的車頭過停
    止線，我趕快叫他過來幫忙，因為丁○○倒下去我一個人沒
    有辦法處理。」「他的車頭已經過了停止線，我趕快要叫救
    護車，我自己全身是血，我不知道他（戊○○）怎麼處理他
    的車，且我的同事倒在那裡，我沒有注意他的車子後來停在
    哪裡。」「（問：事後是否有看到戊○○的車子停在什麼地
    方？）答：戊○○的車子跟著救護車去醫院，發生車禍的時
    候，我轉過頭去，看到戊○○的車頭已經過了停止線了，因
    為我要叫戊○○，發生車禍的時候，我人受傷，丁○○受傷
    嚇得不省人事，我這邊的車門打不開，我爬過丁○○的身體
    下車，我拉丁○○拉不動，我趕快叫戊○○過來幫忙，我回
    頭看到戊○○的車子已經過了停止線了。」「（問：發生車
    禍的時候，你看到戊○○的車子已過了停止線，之後他把車
    子停到什麼地方，你知道嗎？）答：我不知道，因為我受傷
    ，我當時心急的很。」等語及證人丙○○、林正國所證，戊○○未參與將被害人丁○○從車上拉出等情相符。證人戊○○既因目睹所跟隨之辛○○所駕駛車輛發生車禍，而在現場
    倒車，並將車放在路邊某角落，未能立刻投入救助行列。然
    其既於救護車到達前已在現場，則被告所辯，證人戊○○未
    目睹車禍發生經過云云，難以採信。
  (三)至證人即被告之配偶丙○○於本院審理時證稱：車禍發生時
    ，被告所駕駛大貨車之方向為綠燈云云。查，證人係屬被告
    之配偶，誼屬至親，情理上本即難期其為客觀公正之證述；
    且被告於原審聲請證人乙○○，未能為其有利之證述後，遲
    至本院審理時，始聲請證人丙○○為證，參酌上開證據，丙○○此部分證述為本院所不採。
  (四)被告其他關於被害人丁○○傷勢部分之上訴理由，已據原審
    判決論述甚詳。
四、原審因而適用刑事訴訟法第299條第1項前段，刑法第2條第1
    項前段、第284條第2項後段，（修正前）第62條前段、（修
    正前）第33條第5款、（修正前）第41條第1項前段，罰金罰
    鍰提高標準條例第1條前段、（修正前）第2條，現行法規所
    定貨幣單位折算新台幣條例第 2條，中華民國96年罪犯減刑
    條例第2條第1項第3款、第7條、第 9條等規定，並審酌被告
    己○○之過失行為，造成被害人受有上開重傷害，認知功能
    異常、語言障礙無法與他人溝通、吞嚥困難，以鼻胃管進食
    ，以輪椅代步無法行走，日常功能完全需賴他人協助，所受
    之精神上痛苦，難以磨滅，因此所生之損害非輕，影響被害
    人甚鉅。被告犯後一再否認犯行，犯後態度不佳，與其犯罪
    手段、被告己○○之智識程度等一切情狀，量處及減處如主
    文所示之刑，並依中華民國96年罪犯減刑條例第 9條，併諭
    知易科罰金之折算標準，其認事用法核無違誤，量刑亦屬允
    當，上訴意旨猶執陳詞否認犯罪，其上訴為無理由，應予駁
    回。復查被告前未曾受有期徒刑以上刑之宣告，有台灣高等
    法院被告全國前案紀錄表表附卷可稽，本件因過失犯罪，犯
    後已與被害人丁○○達成和解，有和解筆錄影本一紙在卷可
    查，經此教訓，當知所警惕，應無再犯之虞，本院認對被告
    所宣告之刑，以暫不執行為適當，爰併宣告緩刑 3年。本院
    斟酌全案情節，命被告依附件和解筆錄所示內容，履行和解
    約定，被告如有違反且情節重大者，依刑法第75條之1第1項
    第4款之規定，撤銷緩刑宣告，執行宣告刑。
五、據上論斷，應依刑事訴訟法第373條、第368條，刑法第74條
    第1項第1款、第2項第3款、第3項，判決如主文。
本案經檢察官甲○○到庭執行職務。
中    華    民    國    97    年    12    月    10    日
            刑事第四庭    審判長法  官  洪   耀   宗
                                法  官  蔡 王 金  全
                                法  官  劉   登   俊
以上正本證明與原本無異。
不得上訴。
                                書記官  粘   銘   環
中    華    民    國    97    年    12    月    11    日
附件
臺灣臺中地方法院刑事判決             96年度交易字第391號
公  訴  人  臺灣臺中地方法院檢察署檢察官
被      告  己○○  男  48歲（民國○○年○○月○○日生）
                    身分證統一編號：Ｚ000000000號
                    住新竹縣橫山鄉○○街○段51之5號
                    居新竹縣橫山鄉○○路191號
                    居苗栗縣後龍鎮大山里下大山腳40之6號
上列被告因業務過失傷害案件，經檢察官提起公訴（96年度偵字
第8522號），本院判決如下：
    主    文
己○○犯業務過失傷害致人重傷罪，處有期徒刑壹年。減為有期
徒刑陸月，如易科罰金，以銀元佰元即新臺幣玖佰元折算壹日
。
    犯罪事實
一、己○○平時以駕駛貨車載運水果販賣及擺賣地攤為業，係從
    事駕駛業務之人，於民國95年4 月24日12時40分許，駕駛車
    牌號碼380-RW號自用大貨車，沿彰化縣芳苑鄉臺17線北往南
    方向行駛，至芳新路路口時，己○○原應注意駕駛人應注意
    車前狀況，隨時採取必要之安全措施，且行駛至交岔路口，
    應遵守燈光號誌行車，而事故發生當時天候晴、日間自然光
    線、直路、交岔路口附近、號誌動作正常、柏油路面乾燥無
    缺陷、亦無障礙物、視距良好，依當時情形，並無不能注意
    之情事，竟於紅燈號誌時，未減速行駛而作停車之準備，亦
    未注意車前狀況，貿然行駛通過上開路口，適有辛○○（業
    經本院以97年度交易更字第9 號判決不受理確定）駕駛車牌
    號碼X3-3400 號自小貨車，搭載丁○○沿彰化縣芳苑鄉○○
    路西往東方向行駛，至臺17線路口，見行進方向為綠燈，遂
    依號誌通過該路口欲左轉由南往北駛入臺17線北上車道時，
    因己○○闖越紅燈，辛○○閃避不及，兩車因而發生碰撞，
    己○○所駕車輛之右前車頭處撞擊辛○○所駕車輛左前側，
    導致辛○○所駕前開車輛內之乘客丁○○受有創傷性腦傷合
    併右側肢體偏癱、言詞及吞嚥功能障礙等重大難治之重傷害
    。己○○於肇事後，在未被有偵查犯罪職權之機關或公務員
    知悉前，留在現場向前來處理之員警自首而接受裁判。嗣丁○○因上述傷勢，導致其認知功能異常、語言障礙無法與他
    人溝通、吞嚥困難，以鼻胃管進食，以輪椅代步無法行走，
    日常功能完全需賴他人協助，而於95年9 月20日經本院以95
    年度禁字第205 號裁定宣告為禁治產人。
二、案經丁○○之妻庚○○訴由臺灣臺中地方法院檢察署檢察官
    偵查起訴。
    理    由
壹、程序方面：
    按被告以外之人於審判外之言詞或書面陳述，除法律有規定
    者外，不得作為證據，刑事訴訟法第159 條第1 項固定有明
    文。惟被告以外之人於審判外之陳述，雖不符同法第159 條
    之1至之4之規定，而經當事人於審判程序同意作為證據，法
    院審酌該言詞陳述或書面陳述作成時之情況，認為適當者，
    亦得為證據。又當事人、代理人或辯護人於法院調查證據時
    ，知有第159條第1項不得為證據之情形，而未於言詞辯論終
    結前聲明異議者，視為有前項之同意，同法第159條之5亦定
    有明文。查本案證人戊○○於警詢中之指述，為審判外之陳
    述而屬傳聞證據，公訴人及被告於本院準備程序及審判程序
    中對於前述證人於警詢之指述，均亦未聲明異議。本院審酌
    其陳述作成時之情況，核無違法取證或其他瑕疵，認為以之
    作為證據為適當，上開證人於審判外之陳述及相關證據資料
    ，自得做為證據，合先敘明。
貳、實體方面：
一、訊據被告己○○固坦承有於上揭時、地與同案被告辛○○發
    生車禍，惟矢口否認有何過失行為，辯稱：伊行駛之方向為
    綠燈，是對方闖紅燈云云。然查：
(一)、被告己○○於95年4月24日12時40分許，駕駛車牌號碼380-R
    W 號自用大貨車，沿彰化縣芳苑鄉臺17線北往南方向行駛，
    至芳新路路口時，與同案被告辛○○所駕駛車牌號碼X3-340
    0 號自小貨車發生碰撞之事實，業經被告己○○坦認不諱，
    並有道路交通事故現場圖、道路交通事故調查報告表(一)(二)、
    彰化縣警察局道路交通事故談話紀錄表、現場照片13張等附
    卷可稽（95年度他字第6289號卷第18至第21頁、第27至第33
    頁）。
(二)、被害人丁○○於車禍後受有創傷性腦傷合併右側肢體偏癱及
    言詞及吞嚥功能障礙等等重大難治之傷害，此有童綜合醫院
    一般診斷書1紙、中山醫學大學附設醫院診斷證明書2紙附卷
    可參（95年度他字第6289號卷第5至第7頁），另其右側上段
    及下段輸尿管結石並腎積水、右側上段輸尿管扭結、腎結石
    併右側水腎等病徵，則非本次車禍撞擊所造成，亦有童綜合
    醫療社團法人童綜合醫院97年8 月15日（97）童醫字第1014
    號及中山醫學大學附設醫院97年8 月25日中山醫九七川桓法
    字第0970007314號函在卷可憑（本院卷第96頁、第97之1 頁
    ）。而被害人因上述傷勢，其認知功能異常、語言障礙無法
    與他人溝通、吞嚥困難，以鼻胃管進食，以輪椅代步無法行
    走，日常功能完全需賴他人協助，經本院宣告禁治產等情，
    有上開診斷證明書及本院95年度禁字第205 號裁定附卷可稽
    （同上他字卷第40至第41頁），是被害人確係因本件交通事
    故而受重傷害一節，應可認定。
(三)、對於該次車禍之發生過程，證人戊○○於本院審理中證述：
    「（問：95年4月24日早上是否有與辛○○從公司一起出門
    ，過程為何？）那天早上我們要去送貨，但我路況不熟，我
    是跟著辛○○的車子走，辛○○的車上有載丁○○，我沒有
    載人，我單獨開一部車，從六輕回到芳苑的時候，我們走在
    台17線，對方闖紅燈。」、「我們原來從台17線由南往北走
    ，左轉進入芳新路，我跟在辛○○車子後面，芳新路上剛好
    有人辦喪事搭棚子，沒有辦法過去，辛○○的車子就又再迴
    轉，走回與台17線交會的路口，我的車子也跟著辛○○的車
    子迴轉，那時我的燈號是綠燈，當時辛○○的車子是進入台
    17線準備要往北走，但是對方就撞過來了。」、「（問：你
    們通過該路口時，當時綠燈是否要轉為黃燈或是才轉為綠燈
    ？）應該才轉為綠燈，因為我通過到對面時，還是綠燈。」
    等語（本院卷第75頁正面、背面、第76頁背面），而證人戊○○自始於警詢中即為相同之陳述（同上他字卷第24至第26
    頁），且其駕駛另部車輛跟隨在同案被告辛○○所駕車輛之
    後，本件車禍發生與其無直接利害關係，其所陳述之車禍發
    生過程應無虛假，堪值採信，足見本件車禍發生之原因應為
    被告己○○闖越紅燈所致。至證人乙○○於本院審理中證述
    ：其於車禍發生時雖在被告己○○車上，但其有點半睡著，
    不太清楚車禍發生情形等語（本院卷第73頁背面至第74頁）
    ，依證人乙○○之證述，尚難為被告有利之認定。
(四)、按「汽車行駛時，駕駛人應注意車前狀況，並隨時採取必要
    之安全措施。」、「駕駛人駕駛汽車，應遵守道路交通號誌
    之指示，並服從執行交通勤務之警察或依法令執行指揮交通
    及交通稽查任務人員之指揮。」、「汽車行駛至交岔路口，
    其行進、轉彎，應依下列規定：一、應遵守燈光號誌或交通
    指揮人員之指揮，遇有交通指揮人員指揮與燈光號誌並用時
    ，以交通指揮人員之指揮為準。」，道路交通安全規則第94
    條第3項、第90條、第102條第1項第1款分別定有明文。又刑
    法上所稱之過失，係指對於構成犯罪事實之發生，應注意，
    並能注意而不注意之情形（最高法院95年度臺上字第5818號
    判決可資參照）。復按行為人在社會生活中，於從事某種具
    有危險性之特定行為時，如無特別情事，在可信賴被害者或
    其他第三人亦會相互配合，謹慎採取適當行動，以避免發生
    危險之適當場合，倘因被害者或其他第三人之不適當行動，
    而發生事故造成損害之結果時，該行為人不負過失責任。依
    此一原則，汽車駕駛人應可信賴參與交通行為之對方，亦將
    同時為必要之注意，相互為遵守交通秩序之適當行為，而無
    考慮對方將會有違反交通規則之不當行為之義務（最高法院
    88 年 度臺上字第1852號判決參照）。經查，本件車禍前，
    同案被告辛○○係依綠燈號誌通行上開路口，業經詳述如前
    ，其於此情況自可信賴該紅燈方向之左右來車，均能遵守號
    誌管制，止步暫停，乃被告己○○竟於其時，未遵守號誌並
    疏未注意車前狀況由臺17線北往南方向駛而來闖紅燈進入上
    開路口，同案被告辛○○於當時情況下，對此突然違規之舉
    動，實屬無法預見，自無從注意防免，是同案被告辛○○駕
    駛車輛自無違背注意車前狀況之義務可言。再者，被告己○○考有合格之駕駛執照，平常並以駕駛貨車載運水果販賣及
    擺賣地攤為業，依事故發生當時天候晴、日間自然光線、直
    路、交岔路口附近、號誌動作正常、柏油路面乾燥無缺陷、
    亦無障礙物、視距良好，依當時情形，並無不能注意之情事
    ，竟闖越紅燈，且未注意車前狀況而通過上開路口，被告己○○駕駛行為自有過失至明，是被告過失行為致被害人丁○○受有前開重傷害，兩者間顯有相當因果關係。
(五)、綜上所述，本件事證明確，被告犯行應足認定。
二、論罪科刑：
(一)、按行為後法律有變更者，適用行為時之法律。但行為後之法
    律有利於行為人者，適用最有利於行為人之法律，刑法第2
    條第1 項定有明文，茲因本件論罪科刑所適用刑法業於民國
    94年2 月2 日以華總一義字第09400014901 號令修正公布，
    並自95年7 月1 日起施行，法律有下列變更，爰比較新舊法
    如下：
１、關於法定刑罰金刑部分，修正後刑法第33條第5 款規定「罰
    金：新臺幣一千元以上，以百元計算之」，與修正前刑法第
    33條第5 款規定「罰金：一元以上」不同。比較新舊法結果
    ，以舊法較有利於被告，故依刑法第2 條第1 項前段規定，
    本案關於刑法第284 條第2 項後段之法定刑罰金部分，自應
    適用行為時之法律即修正前刑法第33條第5 款規定決定其罰
    金部分之法定刑。
２、關於自首，修正後刑法規定：「得減輕其刑」，與修正前刑
    法第62條前段規定：「減輕其刑」不同，比較新舊法結果，
    應以修正前規定較有利於被告，故依刑法第2條第1項前段規
    定，應適用修正前第62條規定較有利被告。
３、關於易科罰金之折算標準，修正後刑法第41條第1 項修正提
    高為「以新臺幣1,000 元、2,000 元、3,000 元折算1 日」
    ，並刪除「因身體、教育、職業或家庭之關係，執行顯有困
    難者」之條件，第2 項增訂「前項規定於數罪併罰，其應執
    行之刑未逾6 月者，亦適用之」，而修正前刑法第41條第1
    項規定「得以1元以上3元以下折算1日（復依修正前罰金罰
    鍰提高標準條例第2 條規定，係就原定數額提高為100 倍折
    算1 日即銀元100 元以上300 元以下折算1 日）」，故關於
    易科罰金折算標準，以修正前之折算標準對被告較為有利，
    應依刑法第2條 第1 項本文規定，適用修正前刑法第41條第
    1 項前段、修正前罰金罰鍰提高標準條例第2 條規定，定其
    易科罰金之折算標準。
４、綜上所述，經本院綜合比較結果，修正後刑法之規定並非較
    有利於被告，參酌修正後刑法第2條第1項前段、但書規定之
    「從舊從輕」原則，本案應適用修正前前揭刑法規定為法條
    適用之依據。
(二)、按刑法上所謂業務，係指個人基於其社會地位繼續反覆所執
    行之事務，其主要部分之業務固不待論，即為完成主要業務
    所附隨之準備工作與輔助事務，亦應包括在內（最高法院71
    年臺上字第1550號判例意旨參照）。經查，本件被告己○○
    平時以駕駛貨車載運水果販賣及擺賣地攤為業，業經其於本
    院審理時供承不諱（本院卷第105 頁背面），是核被告己○○所為，係犯刑法第284 條第2 項後段之業務過失傷害致人
    重傷罪。又被告己○○於肇事後，犯罪未被發覺前，向車禍
    處理警員自首而接受裁判，有彰化縣警察局道路交通事故肇
    事人自首情形紀錄表在卷可稽（他字卷第36頁），應依刑法
    第62條前段之規定減輕其刑。爰審酌被告己○○之過失行為
    ，造成被害人受有上開重傷害，認知功能異常、語言障礙無
    法與他人溝通、吞嚥困難，以鼻胃管進食，以輪椅代步無法
    行走，日常功能完全需賴他人協助，所受之精神上痛苦，難
    以磨滅，因此所生之損害非輕，影響被害人甚鉅。又案發至
    今，被告己○○遲未與告訴人方面達成和解，以填補告訴人
    之損害，且其犯後一再否認犯行，犯後態度不佳，與其犯罪
    手段、被告己○○之智識程度等一切情狀，量處如主文所示
    之刑，以資懲戒。另被告己○○行為後，中華民國96年罪犯
    減刑條例於96年7 月4 日公布，於同年月16日施行，查被告
    己○○本件犯行係在96年4 月24日以前，爰依中華民國96年
    罪犯減刑條例第2 條第1 項第3 款，減其刑期2 分之1 。又
    被告己○○所犯之業務過失傷害致重傷罪，為最重本刑3 年
    以下有期徒刑之罪，其所宣告之刑經本院依中華民國96年罪
    犯減刑條例第2 條第1 項第3 款，減其刑期2 分之1 後，為
    有期徒刑6 個月以下之刑度，爰依中華民國96年罪犯減刑條
    例第9 條，併諭知易科罰金之折算標準。
據上論斷，應依刑事訴訟法第299條第1項前段，刑法第2條第1項
前段、第284 條第2 項後段，（修正前）第62條前段、（修正前
）第33條第5 款、（修正前）第41條第1 項前段，罰金罰鍰提高
標準條例第1 條前段、（修正前）第2 條，現行法規所定貨幣單
位折算新台幣條例第2 條，中華民國96年罪犯減刑條例第2 條第
1 項第3 款、第7 條、第9 條，判決如主文。
本案經檢察官吳昆璋到庭執行職務。
中    華    民    國    97    年    9    月    11    日
                      交通法庭  法  官  柯雅惠
上正本證明與原本無異。
如不服本判決，應於收受送達後10日內向本院提出上訴書狀（應
敘述具體理由並附繕本）。
上訴書狀如未敘述理由，應於上訴期間屆滿後20日內補提理由書
於本院。
                                書記官  鍾小屏
中    華    民    國    97    年    9    月    11    日
附錄：
中華民國刑法第284條：
因過失傷害人者，處6月以下有期徒刑、拘役或5百元以下罰金，
致重傷者，處1年以下有期徒刑、拘役或5百元以下罰金。
從事業務之人，因業務上之過失傷害人者，處1年以下有期徒刑
、拘役或1千元以下罰金，致重傷者，處3年以下有期徒刑、拘役
或2千元以下罰金。


司法院資訊處製作；財團法人民間司法改革基金會備份。
